# 请教：浮动特许权使用费的确认

提问人：ddr1250 时间：2015-06-29 16:01:18
A公司与别家公司签订了特许权使用合同，年限 3 年，每年缴纳特许权使用费。 合同规定，按照收入的10%缴纳特殊权使用费， 3 年累计缴纳金额不低于 1000 万。 想请教一下，每年如何确认特许权使用费？目前想到了两种方案： 方案一：每年确认333.3万的特许权使用费， 3 年到期后根据实际支付金额与计提金额的差额一次性确认费用 方案二：每个月根据实际收入的10%确认费用， 3 年到期后根据需要补缴的金额一次性确认费用

回答人：chenyiwei
理论上最为合理的做法是：对这三年内每年可获得的应缴纳特许权使用费的收入金额进行估计，相应确定该特许权的初始入账价值（不低于保底收费即 1000 万元），确认为无形资产，在特许权有效期限内摊销。
如果无法合理估计收入总金额和每年收入金额的（这种情况应当认为是不合理的，否则为何同意接受最低 1000 万元的特许权费，其合理性无法得到证明），则应基于谨慎原则，每年按保底费用和按当年度实际收入的 10 ％计算的金额两者中的较高者确认费用，并将累计确认的费用超出合同约定的累计应缴纳费用之间的差额确认为负债。当累计确认的费用达到 1000 万之后，在达到 1000 万的当期，按第一年初至本年度末累计收入的 10 ％减去以前年度累计已确认费用的差额作为当期的费用，后续年度按当年度收入的 10 ％确认费用。

提问人：kxcpa 时间：2015-09-09 10:03:29
请教，如果是专利权人授予对方独占实施许可 10 年，后续服务费全由被授予方承担（经专利权人培训后，后续服务费估计很少或不会发生），双方签订《专利实施许可合同》，专利权人原未将该专利权计无形资产，现根据合同一次性收到全部款项 10 万元。 1 、假如 10 万元已超过重要性水平，应一次性确认收入还是 10 年内分摊？ 2 、是否计入其他业务收入比计入营业外收入更合理？

回答人：chenyiwei
如果该专利权所对应技术的估计剩余市场寿命也就是 10 年左右，则该交易就与无形资产转让没有本质区别了，应按无形资产处置进行账务处理，相应地其损益计入营业外收入。